【裁判字號】    97,台非,107
【裁判日期】    970229
【裁判案由】    殺人等罪聲請定應執行刑
【裁判全文】
最高法院刑事判決              九十七年度台非字第一０七號
上  訴  人  最高法院檢察署檢察總長
被      告  甲○○
上列上訴人因被告殺人等罪聲請定應執行刑案件，對於台灣高等
法院台中分院中華民國九十二年七月二十一日確定裁定（九十二
年度聲字第五五五號，聲請案號：台灣高等法院台中分院檢察署
九十二年度執聲字第四三七號），認為違法，提起非常上訴，本
院判決如下：
    主  文
原裁定撤銷。
檢察官之聲請駁回。
    理  由
非常上訴理由稱：按判決不適用法則或適用不當者，為違背法令
，刑事訴訟法第三百七十八條定有明文。又定執行刑之裁定與科
刑判決有同等效力，於裁定確定後，認為違法，得提起非常上訴
（貴院四十四年台非字第四一號、五十年台非字第一一一號、六
十八年台非字第五０號判例參照）。本件被告甲○○涉有殺人、
傷害罪嫌，經台灣南投地方法院檢察署檢察官以八十九年度偵字
第二三六號提起公訴，經台灣高等法院台中分院以九十年度上訴
字第三三三號刑事判決依殺人、傷害二罪分別判處被告有期徒刑
十一年十月、四月，經被告上訴後，最高法院以九十年度台上字
第五六四四號刑事判決將上開第二審判決撤銷，發回更審，嗣經
台灣高等法院台中分院以九十一年度重上更(三)字第二九四號刑事
判決認被告所犯低階危害行為之傷害罪已為殺人之高階行為所吸
收，應依吸收犯理論，逕以殺人罪論處，不再論以傷害罪名，而
將第一審判決撤銷，改判被告殺人罪，處有期徒刑十年六月，並
經最高法院以九十二年度台上字第三四五四號刑事判決駁回被告
上訴確定，有該案偵、審全卷可資覆按。惟原審法院不察，誤認
被告仍犯殺人、傷害二罪分別判處有期徒刑十年六月、四月，而
以九十二年度聲字第五五五號刑事裁定應執行有期徒刑十年八月
，顯有適用法則不當之違誤。案經確定且於被告不利，爰依刑事
訴訟法第四百四十一條、第四百四十三條提起非常上訴，以資糾
正等語。
本院按判決不適用法則或適用不當者，為違背法令，刑事訴訟法
第三百七十八條定有明文。又法院定應執行刑之裁定，與科刑判
決具有同等之效力，於裁定確定後，檢察總長認為違法，自得提
起非常上訴。而依刑法第五十一條定其應執行刑，以裁判確定前
犯數罪，分別宣告其罪之刑為要件，刑法第五十條、第五十一條
定有明文。本件被告甲○○經台灣南投地方法院檢察署檢察官以
其涉有殺人、傷害罪嫌，於民國八十九年三月二十六日以八十九
年度偵字第二三六號提起公訴，雖經台灣高等法院台中分院於九
十年七月六日以九十年度上訴字第三三三號刑事判決依殺人、傷
害二罪分別判處被告有期徒刑十一年十月、四月，然被告提起第
三審上訴後，經本院於九十年九月十三日以九十年度台上字第五
六四四號刑事判決將上開第二審判決撤銷，發回更審。嗣經台灣
高等法院台中分院於九十二年三月十一日以九十一年度重上更(三)
字第二九四號刑事判決認被告所犯低階危害行為之傷害罪已為殺
人之高階行為所吸收，僅以殺人罪論處，不另論以傷害罪名，而
撤銷第一審判決，改判論被告以殺人罪，處有期徒刑十年六月，
並經本院於九十二年六月二十六日以九十二年度台上字第三四五
四號刑事判決駁回被告上訴確定，有該案偵、審全卷及上開判決
書在卷可稽。乃檢察官不察，竟誤認原審法院上開九十年度上訴
字第三三三號刑事判決，關於論處被告傷害罪刑部分，已經判決
確定，而以被告係犯殺人及傷害二罪，分別判處有期徒刑十年六
月、四月確定，合於定應執行刑之規定，聲請定其應執行刑，自
非有理由。原審未詳審卷內資料，遽准檢察官之聲請，而以裁定
定其應執行刑有期徒刑十年八月，顯有適用法則不當之違背法令
。案經確定，且不利於被告，非常上訴意旨，執以指摘，為有理
由，而此項定應執行刑之裁定，與科刑判決具有同等效力，自應
由本院將原裁定撤銷，另行駁回檢察官之聲請，以資救濟。
據上論結，應依刑事訴訟法第四百四十七條第一項第一款但書，
判決如主文。
中    華    民    國  九十七  年    二    月  二十九  日
                      最高法院刑事第四庭
                          審判長法官  林  增  福
                                法官  張  清  埤
                                法官  陳  世  雄
                                法官  蔡  國  在
                                法官  王  居  財
      本件正本證明與原本無異
                                      書  記  官
中    華    民    國  九十七  年    三    月    六    日
                                                      Ｋ


司法院資訊處製作；財團法人民間司法改革基金會備份。
